臺灣臺北地方法院民事裁定
110年度訴字第6083號
原      告  潘玉英  
訴訟代理人  陳信誠  
            張建鳴律師
            林宜君律師
被      告  林高明美


法定代理人  林雅娟  
訴訟代理人  古乾樹律師                      
上列當事人間確認優先承買權不存在等事件，本院裁定如下：
    主  文
本件訴訟標的價額核定為新臺幣參仟伍佰參拾玖萬肆仟壹佰柒拾
伍元。
原告應於收受本裁定送達後伍日內補繳第一審裁判費新臺幣參拾
萬陸仟壹佰捌拾伍元，逾期未繳即駁回其訴。
    理  由
一、按訴訟標的之價額，由法院核定之；法院核定訴訟標的之價
    額，應以起訴時之交易價額為準；無交易價額者，以原告就
    訴訟標的所有之利益為準；以一訴主張數項標的者，其價額
    合併計算之。但所主張之數項標的互相競合或應為選擇者，
    其訴訟標的價額，應依其中價額最高者定之，民事訴訟法第
    77條之1第1項、第2項、第77條之2第1項分別定有明文。次
    按優先購買權為財產權之一種，其因此涉訟，應就其爭買之
    標的物價額計算裁判費用。是確認優先承買權事件，應以主
    張有優先承買權者所應給付之價額計算訴訟標的價額，不因
    其就主張優先承買之土地原有所有權應有部分之多寡而受影
    響（最高法院80年度台抗字第406號、100年度台抗字第483
    號裁定意旨參照）。
二、經查，原告訴之聲明為：㈠確認被告與訴外人周為春及原告
    間對於臺北市○○區○○段○○段00000地號土地（下稱系爭土地
    ）如附圖一所示98平方公尺部分無基地租賃關係存在。㈡確
    認被告對於訴外人周為春、洪淑秋間民國96年12月20日就系
    爭土地之買賣無土地法第104條及民法第426條之2之優先承
    買權。原告訴之聲明第1、2項均係為使被告就系爭土地之優
    先承買權消滅，以確保原告取得系爭土地所有權，自經濟上
    觀之，訴訟目的一致，應認以原告就系爭土地附圖一之經濟
    利益即以系爭土地附圖一之價額核定訴訟標的價額已足。以
    原告於110年2月17日以新臺幣（下同）7,440萬元拍定系爭
    土地後，於110年6月17日提起本件訴訟（見北司補卷第13至
    15頁、第5頁）而言，該拍定價格堪認與起訴時系爭土地之
    市價相當，茲據以核定本件訴訟標的價額為3,539萬4,175元
    （計算式：7,440萬元÷206平方公尺×98平方公尺≒3,539萬4,
    175元，元以下四捨五入），應徵第一審裁判費32萬3,520 
    元，原告僅繳納1萬7,335元，尚應補繳30萬6,185元。茲依
    民事訴訟法第249條第1項但書之規定，限原告於收受本裁定
    送達5日內補繳，逾期不繳，即駁回其訴。
中　　華　　民　　國　　111 　年　　 9　　月　　7 　　日
                  民事第六庭  審判長法　官　許純芳
　　　　　　　　　
　　　　　　　　　　　　　　　　　　法　官  陳智暉
　　　　　　　　　　　　　　　　　　　
　　　　　　　　　　　　　　　　　　法　官　許柏彥
以上正本係照原本作成。
如不服本裁定關於核定訴訟標的價額部分，應於送達後十日內向
本院提出抗告狀，並繳納抗告費新臺幣一千元；其餘關於命補繳
裁判費部分，不得抗告。
中　　華　　民　　國　　111 　年　　9 　　月　　7 　　日
                                    書記官  蔡庭復